【裁判字號】    98,上易,2790
【裁判日期】    981229
【裁判案由】    妨害自由
【裁判全文】
臺灣高等法院刑事判決                98年度上易字第2790號
上  訴  人
即  被  告  乙○○
                  （現於臺灣臺北監獄台北分監執行中）
上列上訴人因妨害自由案件，不服臺灣臺北地方法院98年度易字
第2139號，中華民國98年9月21日第一審判決（起訴案號：臺灣
臺北地方法院檢察署98年度偵字第13269號），提起上訴，本院
判決如下：
    主  文
上訴駁回。
    事  實
一、乙○○前於民國（下同）94年間因恐嚇取財案件，經臺灣桃
    園地方法院以95年度易緝字第90號，判處有期徒刑1年2月確
    定，嗣經同院以96年度聲減字第673號裁定，減刑為有期徒
    刑7 月，於96年7月16日執行完畢。詎猶不知悔改，因不滿
    詹惠驛、甲○○二人，積欠友人外籍僱傭費用遲未清償，於
    97年7月8日下午1時許，前往詹惠驛、甲○○位於臺北市○
    ○區○○路1段30號8樓之3住處，以油漆潑灑上開處所門窗
    之加害名譽、財產之事，恐嚇詹惠驛、甲○○二人，致二人
    心生畏懼，且致該址門窗毀損而不堪使用（毀損部分業經撤
    回告訴，不另為公訴不受理之諭知）。
二、案經詹惠驛、甲○○訴由臺北市政府警察局松山分局報告臺
    灣臺北地方法院檢察署檢察官偵查後聲請簡易判決處刑  經
    原審認不宜以簡易判決處刑（98年度簡字第3041號），改依
    通常訴訟程序審理。
    理  由
一、被告乙○○對於檢察官起訴書證據清單所提人證、物證之證
    據能力均不加以爭執，而本院審核該等證據資料作成之情形
    ，亦無不具證據能力之情況，則該等證據資料自有證據能力
    ，合先敘明。
二、訊據被告已坦承，係因不滿詹惠驛、甲○○二人，積欠友人
    外籍僱傭費用遲未清償，而於事實欄所載時地，以油漆潑灑
    詹惠驛、甲○○住所，核與證人即被害人詹惠驛、甲○○於
    警詢時證述之情節相符，並有毀損之門窗採證照片在卷可證
    。雖被告上訴辯稱，僅係一時氣憤，並無恐嚇之意云云。惟
    查，被告係不滿詹惠驛、甲○○二人，積欠友人外籍僱傭費
    用遲未清償，至該二人住處潑灑油漆。按潑灑油漆客觀上即
    有威嚇之意，可使一般人生畏佈之心，被告辯稱並無恐嚇之
    意云云，顯與常情不符。再查，被告於為前開潑灑油漆之行
    為後，於翌日下午11時許，偕同多名男子再行前往上址，基
    於傷害之犯意，徒手毆打甲○○，致其受傷（此部分業經原
    審為不受理判決確定），益證被告於前一日潑灑油漆之行為
    有恐嚇之意思，其恐嚇犯行事證明確，堪以認定，應予依法
    論科。
三、核被告所為，係犯刑法第305條之恐嚇危害安全罪。其以一
    恐嚇行為同時恐嚇二人，為同種想像競合犯，應僅論以一恐
    嚇罪。被告前有如事實欄所載之犯罪科刑執行情形，此有本
    院被告前案紀錄表1份在卷供參，其於5年內故意再犯本件有
    期徒刑以上之罪，為累犯，應依法加重其刑。原審因適用刑
    法第305條、第47條第1項，審酌被告係高中畢業之學歷，行
    為時以從事外勞仲介之代理為業之智識程度，因被害人遲未
    返還積欠之債務，且屢催不還，以油漆潑灑被害人前述住處
    ；所為造成被害人心生畏懼，就同時所犯之毀損犯行，在被
    告未與之和解前，即自動撤回告訴（詳下述），坦承有潑灑
    油漆犯行等一切情狀，量處被告有期徒刑4月，並諭知易科
    罰金之折算標準。經核認事用法均無違誤，量刑亦稱妥適。
    被告上訴否認犯罪，為無理由，應予駁回。
四、不另為不受理諭知部分：
  (一)聲請簡易判決處刑意旨略以：被告於97年7 月8 日下午1 時
    許，前往詹惠驛、甲○○位於臺北市○○區○○路一段30號
    8 樓之3 住處，以油漆潑灑上開處所門窗，致該址門窗毀損
    而不堪使用。因認被告此部分所為，涉犯刑法第354條之毀
    損器物罪嫌等語。
  (二)按告訴乃論之罪，告訴人於第一審辯論終結前，得撤回其告
    訴；又告訴或請求乃論之罪，未經告訴、請求或其告訴、請
    求經撤回或已逾告訴期間者，應諭知不受理之判決，刑事訴
    訟法第238 條第1 項、第303 條第3 款分別定有明文。
  (三)經查，本件告訴人詹惠驛、甲○○告訴被告此部分所為，公
    訴意旨認被告係犯刑法第354 條之毀損器物罪，惟依同法第
    357 條之規定，毀損器物罪須告訴乃論。茲告訴人詹惠驛、
    甲○○業已於原審審理期間，具狀表示撤回告訴，有刑事撤
    回告訴狀在卷可稽，參照前述說明，本件被告所涉此部分之
    犯行，本應諭知不受理之判決，茲因公訴意旨認此部分所涉
    犯行如成立犯罪，與前述認定有罪之恐嚇危害安全犯行有想
    像競合犯之裁判上一罪關係，爰不另為公訴不受理之諭知。
據上論斷，應依刑事訴訟法第368條，判決如主文。
本案經檢察官劉斐玲到庭執行職務。
中    華    民    國    98    年    12    月    29    日
            刑事第十六庭審判長法  官  溫耀源
                              法  官  許增男
                              法  官  王敏慧
以上正本證明與原本無異。
不得上訴。
                              書記官  丁淑蘭
中    華    民    國    98    年    12    月    29    日
附錄：本案論罪科刑法條全文
中華民國刑法第305條（恐嚇危害安全罪）
以加害生命、身體、自由、名譽、財產之事，恐嚇他人致生危害
於安全者，處2年以下有期徒刑、拘役或3百元以下罰金。


司法院資訊處製作；財團法人民間司法改革基金會備份。
